【裁判字號】    88,上易,5718
【裁判日期】    890322
【裁判案由】    傷害
【裁判全文】
臺灣高等法院刑事判決                          八十八年度上易字第五七一八號
    上  訴  人
    即  自訴人  丙○○
    被      告  乙○○
右上訴人因被告傷害案件，不服臺灣士林地方法院八十八年度自字第二五六號，中華
民國八十八年十一月十一日第一審判決提起上訴，本院判決如左：
    主  文
原判決撤銷。
乙○○傷害人之身體，處罰金仟元，如易服勞役以佰元折算壹日。
    事  實
一、丙○○（傷害罪部分業經臺灣士林地方法院判決拘役三十日，如易科罰金以三百
    元折算一日，經丙○○上訴，本院審理中）與乙○○為位於臺北縣汐止市○○路
    ○段三三七巷十六弄二號三樓立暢股份有限公司之同事。乙○○於民國八十八年
    三月三十日上午九時許，因細故與組長詹甲○○發生口角對罵，自訴人趨前調解
    ，乙○○竟突緊掐自訴人頸項不放，並將丙○○推倒在地，除扯斷所佩戴之項鍊
    外，並造成頸部多處抓傷。
二、案經丙○○向臺灣士林地方法院提起自訴。
    理  由
一、訊據被告乙○○固不否認曾因口角而與自訴人丙○○拉扯之事實，惟矢口否認有
    何傷害犯行，辯稱：當時是丙○○先抓住伊頭髮，將伊打傷，並扯斷項鍊云云。
二、然查：
    被告與自訴人間爭執之情形，業據證人戊○○○到庭結證稱：看到他們在拉扯，
    我有看到丙○○脖子被抓傷，丙○○當時項鍊有被拉扯掉，乙○○是拉的等語（
    見本院八十九年一月十七日訊問筆錄），證人丁○○○結稱：丙○○勸乙○○不
    要跟組長吵，後來「阿美」（乙○○）抓丙○○脖子，我扶她（丙○○）起來，
    看項鍊在地上，幫她檢起等語（見本院八十九年一月十七日訊問筆錄），證人即
    組長詹甲○○亦結證稱；乙○○與丙○○因公事而生爭執，當時我進去拿資料，
    我走後她二人仍在爭吵，事後我在辦公室內看到丙○○進來擦藥，在脖子上有一
    絲絲流血，我當時記得是在右或右耳下方等語（見本院八十九年一月十七日訊問
    筆錄），互核大致相符。證人戊○○○、丁○○○、詹甲○○均為被告、自訴人
    之同事、組長，並無仇隙，衡情當無必要偏袒任何一方。自訴人尚陳稱：因與被
    告是同事才沒去驗傷，後來一個月她去告我，才想照相當證據等語，並有照片一
    張在卷可按。查該照片自訴人脖子右下方確有一較深膚色之疤痕，並經本院於調
    查庭、審理庭二度當庭勘驗自訴人之上開疤痕仍在，約長二公分（見本院八十九
    年一月十七日訊問筆錄、八十九年三月八日審判筆錄），堪信屬實。再觀之被告
    與自訴人之身高相去不遠，則雙方口角、相互拉扯間，被告氣憤而伸手抓傷自訴
    人脖子部位，其有傷害之犯意甚明。綜上所述，被告傷害自訴人成傷之事證已臻
    明確，被告上開所辯，係諉卸責之詞，不足採取，其犯行堪以認定，應予依法論
    科。
三、核被告乙○○所為，係犯刑法第二百七十七條第一項之傷害。原審未予詳察，遽
    信被告之辯解，為被告無罪之諭知，自有未洽。自訴人上訴意旨執此指摘原判決
    不當，為有理由，自應由本院予以撤銷改判。爰審酌被告並無前科，素行尚佳，
  與自訴人係同事關係，僅為細故而出手傷人，幸所生傷害尚屬輕微，雙方未達成
    和解，及其犯罪後態度等一切情狀，量處如主文所示之刑，並諭知易服勞役之折
    算標準。
據上論斷，應依刑事訴訟法第三百六十九條第一項前段、第三百六十四條、第二百九
十九條第一項前段，刑法第二百七十七條第一項、第四十二條第二項，罰金罰鍰提高
標準條例第一條前段、第二條，判決如主文。
中      華      民      國    八十九    年      三      月    二十二    日
                              臺灣高等法院刑事第二十二庭
                                  審判長法  官
                                        法  官
                                        法  官
不得上訴
附錄：本判決論罪科刑法條全文


司法院資訊處製作；財團法人民間司法改革基金會備份。
